【裁判字號】    96,智,102
【裁判日期】    971231
【裁判案由】    給付使用報酬等
【裁判全文】
臺灣臺北地方法院民事判決               96年度智字第102號
原      告  社團法人中華民國錄音著作權人協會
法定代理人  張松輝
訴訟代理人  丙○○
            甲○○
被      告  遠東航空股份有限公司
法定代理人  乙○○
訴訟代理人  王建智律師
上列當事人間給付使用報酬等事件，本院於九十七年十二月二十
四日言詞辯論終結，判決如下：
    主  文
被告應給付原告新台幣壹拾伍萬元。
訴訟費用由被告負擔。
    事實及理由
一、按訴之變更或追加，非經他造同意，不得為之，但擴張或減
    縮應受判決事項之聲明者，不在此限，民事訴訟法第255條
    第1項第3款定有明文。查原告起訴時原係請求被告給付新台
    幣（下同）200萬3261元，及自起訴狀繕本送達翌日起至清
    償日止，按年息5%計算之利息。嗣於民國 (下同)97 年12月
    24日最後言詞辯論時減縮訴之聲明為被告應給付原告15萬元
    。核屬減縮應受判決事項之聲明，揆諸上開說明，於法即無
    不合，應予准許。
二、原告起訴主張被告於其客機座艙內公開演出原告會員之國內
    外各類型音樂著作，並將可供公開演出之專輯名稱及曲目刊
    載於被告發行之「SKYLINE遠航雜誌」，置於客機內由乘客
    點選聆聽，累計自92年7月11日起，被告公開演出之歌曲至
    少有千首以上，被告卻從未支付原告任何費用。依據著作權
    法第26條第3項之規定，錄音著作之著作人得請求公開演出
    之人支付使用報酬，為此請求被告給付原告15萬元。
三、被告則以其並未於全部機型上配備CD供音樂頻道播放，且原
    告主張之公開演出報酬費率表係於94年12月25日經智慧財產
    局審議通過，且明定溯及自94年5月21日生效，故原告主張
    自92年7 月11日起計算使用報酬並不合理，但對原告嗣後減
    縮請求為15萬元，則無意見等語至辯。
四、按當事人對於他造主張之事實，於言詞辯論時不爭執者，視
    同自認，民事訴訟法第二百八十條第一項定有明文。原告主
    張之事實，已據其提出與所述相符之原告會員名冊、「SKY
    LINE遠航雜誌」、民航局網站公布之國籍航空全球航線客貨
    運概況表、主管機關核准原告之公開演出使用報酬費率等件
    為證，堪信為真實。被告對公開演出原告所主張之錄音著作
    ，並不爭執，僅對費用之計算時間及計算基準有意見，其後
    則對原告減縮為請求15萬元部份不爭執，是原告前開主張，
    應屬實在，從而原告請求被告給付15萬元，為有理由，應予
    准許。
五、本件事證已臻明確，兩造其餘主張陳述及所提之證據，均毋
    庸再予審酌，附此敘明。
六、據上論斷：原告之訴為無理由，並依民事訴訟法第七十八條
    判決如主文。
中    華    民    國    97    年    12    月    31    日
                  民事第五庭    法  官  熊誦梅
以上正本係照原本作成
如對本判決上訴，須於判決送達後20日內向本院提出上訴狀
中    華    民    國    97    年    12    月    31    日
                                書記官  董美妙


司法院資訊處製作；財團法人民間司法改革基金會備份。
